臺灣高雄地方法院刑事判決　　　　　　　　　　　　　九十一年度訴字第四號
　　公　訴　人　臺灣高雄地方法院檢察署檢察官
　　被　　　告　甲○○
右列被告因違反毒品危害防制條例案件，經檢察官聲請簡易判決處刑（九十年度毒偵
字第五一五八號及第五六三八號），本院高雄簡易庭認不宜以簡易判決處刑（九十年
度雄簡字第四八號），而移由本院刑事庭依通常程序審理，及移送併案審理（九十一
年度毒偵字第五九九號），本院判決如左：
    主  文
甲○○連續施用第一級毒品，累犯，處有期徒刑壹年，扣案之第一級毒品海洛因壹包
（淨重零點壹柒公克、包裝重零點貳陸公克）及肆包（合計淨重壹點零陸公克、包裝
重零點捌玖公克），均沒收銷燬之；又連續施用第二級毒品，累犯，處有期徒刑捌月
。應執行有期徒刑壹年陸月。扣案之第一級毒品海洛因壹包（淨重零點壹柒公克、包
裝重零點貳陸公克）及肆包（合計淨重壹點零陸公克、包裝重零點捌玖公克），均沒
收銷燬之。
    事  實
一、甲○○前於民國八十七年間因竊盜案件，經本院判處有期徒刑二年確定，於八十
    八年八月十三日入監執行，於九十年二月二十三日假釋出獄，於同年七月十三日
    縮刑期滿，未經撤銷假釋以執行完畢論。又其前因違反毒品危害防制條例，經強
    制戒治交付保護管束期滿後，由台灣高雄地方法院檢察署檢察官以八十九年度戒
    毒偵字第二二四號為不起訴處分確定。然猶不知悛悔，明知海洛因及安非他命均
    係業經公告列為毒品危害防制條例第二條第二項第一款及第二款之第一、二級毒
    品，不得非法持有、施用，仍於五年內復基於非法施用之概括犯意，自九十年九
    月底某日起，至九十一年二月四日止，每隔三、四天，在高雄市小港地區○○○
    路等處所，連續施用第一級毒品海洛因及第二級毒品安非他命多次，分別於九十
    年十月二日十七時三十分許，在高雄市小港區○○○路七巷一一號處為警查獲；
    於同年十一月十日十四時四十分許，在高雄縣鳳山市○○路仙洲釣蝦場旁處為警
    查獲，並扣得第一級毒品海洛因一包（驗後淨重零點一七公克，包裝重零點二六
    公克）；復於九十一年二月五日九時三十分許，在高雄市○○區○○路與永義街
    口處為警查獲，並扣得第一級毒品海洛因四包（合計淨重一點零六公克、包裝重
    零點八九公克）。嗣經臺灣高雄地方法院檢察署檢察官聲請令入戒治處所施以強
    制戒治，經本院以九十一年毒聲字第五九四號裁定令入戒治處所，施以強制戒治
    一年。
二、案經高雄市政府警察局移送及高雄縣警察局鳳山分局報請臺灣高雄地方法院檢察
    署檢察官偵查聲請簡易判決處刑，本院高雄簡易庭認為不宜以簡易判決處刑，簽
    請改依通常程序審理及檢察官移送併案審理。
    理  由
一、右揭事實，業據被告甲○○於本院審理中坦承不諱，而被告前後三次為警查獲所
    採尿液經送檢驗，均呈甲基安非他命及嗎啡陽性反應，此有高雄市政府衛生局九
    十年十月十二日高衛市煙字第Ａ─一０三號煙毒尿液檢驗成績書、高雄縣政府衛
    生局九十年十一月二十日九十煙檢字第一八六八號煙毒尿液檢驗成績書、高雄市
    政府衛生局九十年十一月二十日九十煙檢字第一八六八號煙毒尿液檢驗成績書各
    一紙附卷足憑，此外復有白色粉末五包扣案可稽；又被告第二次及第三次被查獲
    時，扣案之白色粉末一包（驗後淨重零點一七公克，包裝重零點二六公克）及四
    包（合計淨重一點零六公克、包裝重零點八九公克），經法務部調查局以化學呈
    色法及氣相層析質譜儀分析法檢驗結果，均確係第一級毒品海洛因無誤，此亦有
    該局編號二二一二六四八號及編號調科壹字第二二００一三一三一號鑑定通
    知書各一紙在卷可參，足見被告之自白核與事實相符，自可採為論罪科刑之依據
    。再被告前因施用毒品案件，經強制戒治保護管束期滿後，由台灣高雄地方法院
    檢察署檢察官以八十九年度戒毒偵字第二二四號為不起訴處分確定乙情，有臺灣
    高等法院被告全國前案紀錄表及臺灣高雄地方法院檢察署刑案資料查註紀錄表附
    卷可參，其於五年內再犯毒品危害防制條例第十條之罪，經檢察官聲請本院以九
    十一年度毒聲字第五九四號裁定令入戒治處所施以強制戒治，亦有本院九十一年
    度毒聲字第五九四號裁定一份在卷可憑。本件事證明確，被告犯行洵堪認定。
二、核被告所為，係犯毒品危害防制條例第十條第一項之施用第一級毒品罪及同條第
    二項之施用第二級毒品罪。被告持有第一、二級毒品海洛因及安非他命後，進而
    施用，其持有之低度行為應為施用之高度行為所吸收，均不另論罪。被告先後多
    次施用第一、二級毒品海洛因及安非他命之犯行，時間緊接，手段相同，均觸犯
    構成要件相同之罪，顯係分別基於概括犯意反覆為之，為連續犯，均應依刑法第
    五十六條之規定，以一罪論。又被告所犯施用第一、二級毒品二罪間，犯意各別
    ，罪名互殊，應予分論併罰。至被告自九十年九月底至同年十月二日及移送併辦
    部分（九十一年度毒偵字第五九九號）之被告於九十年十一月十日被查獲後至九
    十一年二月四日施用第一級及第二級毒品之犯行，雖未經公訴人提起公訴，惟此
    部分事實既與前開論罪部分有連續犯之裁判上一罪關係，為起訴效力所及，本院
    自得併予審酌。又被告因竊盜案件，經本院判處有期徒刑二年確定，於八十八年
    八月十三日入監執行，於九十年二月二十三日假釋出獄，於同年七月十三日縮刑
    期滿，未經撤銷假釋以執行完畢一事，有臺灣高等法院被告全國前案紀錄表在卷
    可按，是被告於有期徒刑執行完畢後，五年內再犯本件有期徒刑以上之罪，係屬
    累犯，應依刑法第四十七條之規定，加重其刑。爰審酌被告屢犯不改，前因施用
    毒品案件，經臺灣高雄地方法院檢察署檢察官不起訴處分確定後，復另行施用第
    一、二級毒品安非他命多次，並前後三次為警查獲，顯見其意志不堅，缺乏勒戒
    動機，其施用毒品足以導致精神障礙、性格異常，甚至造成生命危險，戕害一己
    之身體健康，惟其犯後尚能坦承犯行、態度尚稱良好等一切情狀，各量處如主文
    所示之刑，並定其應執行之刑，以資懲儆。另扣案之第一級毒品海洛因一包（驗
    後淨重零點一七公克，包裝重零點二六公克）及四包（合計淨重一點零六公克、
    包裝重零點八九公克），均係被告所有，業據被告供承在卷，且係違禁物應依毒
    品危害防制條例第十八條第一項前段規定，不問屬於犯人與否，宣告沒收併銷燬
    之。至被告於第一次為警查獲時扣得之吸食器二組，非被告所有而係另案被告王
    桂華所有（見九十年十月二日警訊筆錄），是該扣案之吸食器二組即與本案無關
    ，爰不另依法宣告沒收，附此敘明。
據上論斷，應依刑事訴訟法第四百五十二條、第二百九十九條第一項前段、毒品危害
防制條例第十條第一項、第二項、第十八條第一項前段，刑法第十一條、第五十六條
、第四十七條、第五十一條第五款，判決如主文。
本案經檢察官蕭宇誠到庭執行職務。
中      華      民      國    九十一      年    五      月     十五     日
                                臺灣高雄地方法院刑事第七庭
                                    審判長法  官    黃蕙芳
                                  法  官    何秀燕
                                          法  官    張茹棻
右正本證明與原本無異。
如不服本判決，應於判決送達後十日內，向本院提出上訴狀。
                                          書記官    李忠霖
中      華      民      國    九十一      年    五      月    十六      日
